【裁判字號】    98,易,834
【裁判日期】    980928
【裁判案由】    竊盜
【裁判全文】
臺灣桃園地方法院刑事判決               98年度易字第834號
公  訴  人  臺灣桃園地方法院檢察署檢察官
被      告  甲○○
                      弄8號
選任辯護人  李德正律師
            趙立偉律師
上列被告因竊盜案件，經檢察官提起公訴（98年度偵字第17416
號）及追加起訴（98年度偵字第17152 號），被告於本院準備程
序中，就被訴事實均為有罪之陳述，經本院告知簡式審判程序意
旨，並聽取公訴人及被告之意見後，本院裁定依簡式審判程序獨
任審理，判決如下：
    主  文
甲○○犯攜帶兇器竊盜罪，累犯，處有期徒刑捌月，扣案之手套
壹雙、尖嘴鉗壹支、十字起子壹支、一字起子貳支均沒收；又犯
竊盜罪，累犯，處有期徒刑伍月。應執行有期徒刑拾壹月，扣案
之手套壹雙、尖嘴鉗壹支、十字起子壹支、一字起子貳支均沒收
。
    事  實
一、甲○○前有多次竊盜前科，並於民國93年因竊盜案件，經本
    院以93年度壢簡字第1624號判處判處有期徒刑5 月確定，而
    於94年12月30日因繳納易科罰金執行完畢；詎仍不知悔改，
    竟意圖為自己不法之所有，分別於下列時地，為以下竊盜犯
    行：（一）於98年8 月7 日凌晨1 時45分許，持客觀上可作
    為兇器使用之尖嘴鉗1 支、十字起子1 支及一字起子2 支，
    在桃園縣平鎮市○○路與南京路口附近，戴上其所有之手套
    1 雙，撿拾磚塊擊破乙○○所有停放於路旁之車牌號碼LT
    ─4218號自小客車右後車窗玻璃，侵入前揭車內竊取汽車音
    響，得手後，正欲離去之際，旋為巡邏警員查獲，並於上開
    車內扣得手套1 雙、尖嘴鉗1 支、十字起子1 支及一字起子
    2 支等物。（二）於98年7 月29日凌晨2 時50分許，在桃園
    縣楊梅鎮北高山頂5 之11號「好運道社區」前，持石塊1 顆
    ，擊破林婉如所有停放於路旁之車牌號碼0973─VR號自小客
    車右後車窗玻璃，侵入該車內竊取林婉如所有價值共新臺幣
    270 元硬幣、高速公路回數票4 張及臨時停車聯絡卡1 張，
    得手後欲逃離現場之際，即為社區保全人員陳榮城發現，並
    報警當場逮捕，而在甲○○褲子口袋內查獲上開竊得之物。
二、案經桃園縣政府警察局楊梅分局及平鎮分局報告臺灣桃園地
    方法院檢察署檢察官偵查起訴。
    理  由
一、程序部分：本件被告甲○○所犯均係死刑、無期徒刑或最輕
    本刑為3 年以上有期徒刑以外之罪，其於審理中就被訴事實
    為有罪之陳述，經本院告知簡式審判程序之旨，並聽取當事
    人意見後，本院遂依刑事訴訟法第284 條之1 、第273 條之
    1 第1 項規定裁定進行簡式審判程序，合先敘明。
二、上開犯罪事實，業據被告於本院準備程序中坦承不諱，復有
    證人即被害人乙○○、林婉如於警詢時證述綦詳，又有證人
    陳榮成於警詢時之證述、查獲員警徐正誠於偵查中之證述在
    卷可稽，亦有扣案之手套1 雙、尖嘴鉗1 支、十字起子1 支
    及一字起子2 支在卷為憑，另有贓物認領保管單、搜索扣押
    筆錄、現場照片等附卷可參。足見被告之自白與事實相符，
    本案事證明確，被告犯行堪以認定，應依法論科。
三、按刑法第321 條第1 項第3 款之攜帶兇器竊盜罪，係以行為
    人攜帶兇器竊盜為其加重條件，此所謂兇器，其種類並無限
    制，凡客觀上足對人之生命、身體、安全構成威脅，具有危
    險性之兇器均屬之，且祇須行竊時攜帶此種具有危險性之兇
    器為已足，並不以攜帶之初有行兇之意圖為必要，能否造成
    嚴重傷害、亦非所問。螺絲起子為足以殺傷人生命、身體之
    器械，顯為具有危險性之兇器。最高法院79年台上字第5253
    號判例、85年度臺上字第5457號、84年度臺上字第341 號
    判決可資參照。就事實欄（一）犯行，被告行竊時所持之尖
    嘴鉗1 支、十字起子1 支及一字起子2 支等均屬鐵製金屬工
    具，質地堅硬，如用以揮舞甚至攻擊、戳刺人體，應足以對
    人之生命、身體造成威脅，客觀上應係兇器無疑，是依上開
    判決及判例意旨，被告縱未持上開物品傷害他人，仍構成攜
    帶兇器竊盜無訛。次按磚塊、石頭乃自然界之物質，尚難謂
    為通常之「器械」，從而持磚塊、石頭砸毀他人車窗竊盜部
    分，尚難論以攜帶兇器竊盜罪（最高法院92年度臺非字第38
    號判決參照）。被告另持之磚塊抑或石塊等物，參以上開判
    決意旨，尚認非屬兇器，故就事實欄（二）竊盜犯行，被告
    僅成立刑法第320 條第1 項之普通竊盜罪。核被告所為，係
    犯刑法第321 條第1 項第3 款之攜帶兇器竊盜罪、同法第32
    0 條第1 項普通竊盜罪；竊盜罪既遂與未遂之區別，應以所
    竊之物已否移入自己權力支配之下為標準（最高法院17年上
    字第509 號判例參照），查就事實欄（一）犯行，依現場車
    內照片以觀，該車遭竊之音響業經被告完全卸下等情，另就
    事實欄（二）犯行，遭竊之硬幣、高速公路回數票及臨時停
    車聯絡卡則均已放入被告口袋，是認上開被告所竊之物該均
    已移入被告之權力支配之下，其犯行當屬既遂。辯護人辯以
    被告所為尚屬未遂云云，自不足採。被告有如事實欄所載犯
    罪科刑及執行之紀錄，有臺灣高等法院被告前案紀錄表1份
    在卷可稽，其受有期徒刑執行完畢後，5 年以內故意再犯
    本件有期徒刑以上之罪，屬累犯，應依刑法第47條第1 項規
    定加重其刑。爰審酌被告前已有多次竊盜前科，不僅不思改
    過，一再竊取他人之物，蔑視他人之財產權，且於本案遭查
    獲當時，為求卸責，反責怪被害人乙○○有所不是，被告所
    為，實不足取；惟念被告嗣後有坦承犯行，並均與被害人乙
    ○○、林婉如達成和解，暨其素行、生活狀況、犯罪之動機
    、目的、手段、所竊之物價值等一切情狀，爰分別量處如主
    文所示之刑，並定其應執行之刑。又扣案之手套1 雙、尖嘴
    鉗1 支、十字起子1 支及一字起子2 支等物，均為被告所有
    ，且係被告用以實施上開犯行所用之物，此據被告供述甚詳
    ，應依刑法第38條第1 項第2 款規定，爰予宣告沒收。
據上論斷，應依刑事訴訟法第284 條之1 、第273 條之1 第1 項
、第299 條第1 項前段，刑法第321 條第1 項第3 款、第320 條
第1 項、第47條第1 項、第51條第5 款、第38條第1 項第2 款，
刑法施行法第1條之1第1項、第2項前段，判決如主文。
本案經檢察官王碩志到庭執行職務。
中    華    民    國    98    年    9     月    28    日
                  刑事第十庭    法  官  華奕超
以上正本證明與原本無異。
如不服本判決應於收受判決後10日內向本院提出上訴書狀，並應
敘述具體理由。其未敘述上訴理由者，應於上訴期間屆滿後20日
內向本院補提理由書「切勿逕送上級法院」。
                                書記官  常毓生
中    華    民    國    98    年    9     月    28    日
中華民國刑法第320條
（普通竊盜罪、竊佔罪）
意圖為自己或第三人不法之所有，而竊取他人之動產者，為竊盜
罪，處5  年以下有期徒刑、拘役或 5 百元以下罰金。
意圖為自己或第三人不法之利益，而竊佔他人之不動產者，依前
項之規定處斷。
前二項之未遂犯罰之。
中華民國刑法第321條
（加重竊盜罪）
犯竊盜罪而有左列情形之一者，處 6 月以上、 5 年以下有期徒
刑：
一、於夜間侵入住宅或有人居住之建築物、船艦或隱匿其內而犯
    之者。
二、毀越門扇、牆垣或其他安全設備而犯之者。
三、攜帶兇器而犯之者。
四、結夥三人以上而犯之者。
五、乘火災、水災或其他災害之際而犯之者。
六、在車站或埠頭而犯之者。
前項之未遂犯罰之。


司法院資訊處製作；財團法人民間司法改革基金會備份。
